【裁判字號】    98,上易,1777
【裁判日期】    980729
【裁判案由】    背信等
【裁判全文】
臺灣高等法院刑事判決                98年度上易字第1777號
    上訴人
    即被告  甲○○
上列上訴人因背信案件，不服臺灣臺北地方法院98年度易字第37
1號，中華民國98年6月12日第一審判決（起訴案號：臺灣臺北地
方法院檢察署97年度偵字第13493號）提起上訴，判決如下：
    主  文
上訴駁回。
    理  由
壹、不服地方法院第一審判決上訴，須提出上訴書狀，並敘述具
    體理由，為上訴必備程式；所提書狀未敘述上訴理由，或僅
    曾以言詞陳述上訴理由，應於上訴期間屆滿後20日內補提理
    由書於原審法院。
    原審法院認逾期未補提上訴理由，應定期間先命補正；逾期
    未補正，為上訴不合法律上程式，應以裁定駁回。如已提出
    上訴理由，但所提非屬具體理由，則由第二審法院以上訴不
    合法律上程式，判決駁回。
    刑事訴訟法第350條、第362條與第367條明文規定。
貳、所謂具體理由，必是依據卷內既有訴訟資料或提出新事證，
    指摘或表明第一審判決有何採證認事、用法或量刑等足以影
    響判決本旨的不當或違法，而構成應予撤銷的具體事由。例
    如：依憑證據法則具體指出所採證據何以不具證據能力，或
    依憑卷證資料，明確指出所為證據證明力的判斷如何違背經
    驗、論理法則；如僅稱原判決認定事實錯誤、違背法令、量
    刑過重或輕縱，而未依上述意旨指出具體事由，或形式上雖
    已指出具體事由，但該事由縱使屬實，也不足以認為原判決
    有何不當或違法，例如：對不具有調查必要性的證據，法院
    未依聲請調查也未說明理由，或援用證據不當，但除去該證
    據仍應為同一事實認定，皆不屬於已具體敘明理由，以與第
    二審上訴制度旨在請求第二審法院撤銷、變更第一審不當或
    違法判決，實現個案救濟的立法目的相契合，並節制濫行上
    訴，最高法院97年台上字第892號判決參照。
參、上訴人即被告甲○○經原判決審酌「犯罪動機、目的、手段
    、利用擔任漂亮e-spa 大樓管委會監察委員，受託處理應徵
    大樓管理員機會，以管委會預定薪資上限3 萬2 千元僱用證
    人乙○○，再向證人乙○○按月收取佣金，中飽私囊，從中
    獲取共計3 萬9 千元不法利益、迄今未與漂亮e-spa 大樓管
    委會達成民事和解、審理時，最終雖坦承犯行，但在此之前
    ，均飾詞狡辯，行為後，屢屢借題發揮，對證人乙○○提起
    誣告及竊盜告訴，分別經臺灣臺北地方法院檢察署檢察官以
    97年度偵字第13182 號、98年度偵字第3801號為不起訴處分
    在案；甚至在告訴人代表人陳鴻騰即現任漂亮e- spa大樓管
    委會主任委員依法對被告背信犯行提出告訴後，以此為由，
    另對告訴人代表人陳鴻騰及證人乙○○提出誣告告訴，經臺
    灣臺北地方法院檢察署檢察官以98年度偵字第3802號為不起
    訴處分在案，犯後不知悔改」等一切情狀，就所觸犯背信罪
    ，量處有期徒刑6 月，並諭知易科罰金折算標準以新臺幣1
    千元折算壹日；另就被告涉犯刑法第339 條第1 項詐欺取財
    罪嫌，以不能證明被告犯罪，不另為無罪諭知。經核並無違
    法、失當。
肆、被告上訴意旨略以：「漂亮e-spa大樓管理規約並無設置監
    察委員職務，被告也未支領管委會薪資，並無委任關係；現
    任主委說要我去坐牢，要求證人乙○○不要與我和解；薪資
    3 萬2 千元是管委會議定，並非我決定，證人乙○○、前主
    委丙○○所述不實。」等語。
伍、經審查，認定上訴不合法，論述如下：
一、被告已坦承：「從96年2月至97年2月擔任漂亮e-spa大樓監
    察委員，並負責乙○○前來應徵的面試工作。」等語（偵15
    ），證人即漂亮e-spa 大樓前主委丙○○也證稱乙○○是經
    由被告聘用而擔任管理員等語（他17）。
    足認被告受當時的管委會主任委員丙○○授權處理應徵大樓
    管理員事務，為受漂亮e-spa 大樓全體住戶委託處理事務，
    不因形式上有無「監察委員」的職務頭銜而有差異。
二、是否與證人乙○○和解，與被告是否成立背信罪無涉。
三、不論證人乙○○薪資是由被告或管委會所決定，漂亮e-spa
    大樓管委會每月給付予證人乙○○的薪資款額確實為3萬2千
    元。證人乙○○實領月薪僅有2 萬4 千元，其中差額是由被
    告假借「賴先生」名義取走等事實，事證明確。至於大樓管
    理員此一職務的薪資額度究由何人決定，並不影響被告觸犯
    的背信罪行。
陸、被告上訴形式上雖已敘述上訴理由，但不足以認為原判決有
    何不當或違法。
    綜上，被告上訴不合法。依刑事訴訟法第367 條、第372 條
    ，判決如主文。
中    華    民    國    98    年    7     月    29    日
                  刑事第六庭  審判長法  官  林堭儀
                                    法  官  吳淑惠
                                    法  官  郭豫珍
以上正本證明與原本無異。
不得上訴。
                                    書記官  胡勤義
中    華    民    國    98    年    8     月    4     日


司法院資訊處製作；財團法人民間司法改革基金會備份。
